【裁判字號】    95,訴,772
【裁判日期】    950315
【裁判案由】    毒品危害防制條例
【裁判全文】
臺灣高雄地方法院刑事判決               95年度訴字第772號
公  訴  人  臺灣高雄地方法院檢察署檢察官
被      告  甲○○
上列被告因毒品危害防制條例案件，經檢察官提起公訴（95年度
毒偵字第1565號），本院判決如下：
    主  文
本件公訴不受理。
    理  由
一、公訴意旨略以：被告甲○○於民國94年12月8 日12時30分起
    回溯24小時內之某時，在不詳處所，施用第一級毒品海洛因
    ，為警於94年12月8 日12時30分許在高雄市○○區○○街50
    巷29號住處查獲，並經甲○○同意後採尿送驗，結果呈嗎啡
    陽性反應而知上情。
二、按已經提起公訴或自訴之案件，在同一法院重行起訴者，應
    諭知不受理之判決，刑事訴訟法第303 條第2 款定有明文，
    此即所謂一事不再理之重訴禁止原則，係為保障實體裁判之
    安定性，使同一被告就同一訴訟客體事實爭點及法律爭點，
    不受重複審判而設，又訴訟上所謂一事不再理之原則，於實
    質上一罪或裁判上一罪均有適用，故連續犯及牽連犯亦均有
    其適用，即連續犯或牽連犯之一部犯行經提起公訴或自訴者
    ，其效力當然及於全部，縱令後之起訴（或自訴）事實較之
    繫屬在先之事實有減縮或擴張之情形，亦不失為同一案件。
    經查：
(一)、被告甲○○前因於94年11月28日22時許，在高雄市○○區○
    ○街13之2 號6 樓之4 蕭世文住處施用第一級毒品海洛因之
    犯行，經臺灣高雄地方法院檢察署檢察官以95年度毒偵字第
    567 號提起公訴，於95年2 月15日繫屬本院，現由本院95年
    度訴字第514 號審理中，有臺灣高等法院被告全國前案紀錄
    表。而被告本件施用毒品犯行，核與上開已起訴之案件犯行
    ，兩者均係施用第一級毒品海洛因，犯罪構成要件相同，且
    兩件犯行時間僅距10日，時間尚屬緊接，另施用毒品因具有
    成癮性，故亦可認被告前後兩次犯行，為基於概括犯意而為
    之，應認為連續犯，而屬裁判上一罪，要無疑問。
(二)、綜上，本件被告之施用毒品犯行，核與前開訴訟繫屬本院之
    95 年 度訴字第514 號既屬同一案件，公訴人於95年2 月20
    日，就與上開犯罪事實為同一之案件，向本院重行起訴，於
    95 年3月10日始繫屬本院，揆諸前揭說明，爰不經言詞辯論
    ，逕為諭知不受理之判決。
據上論結，應依刑事訴訟法第303條第2 款、第307條，判決如主
文。
中    華    民    國    95    年    3     月    15    日
                  刑事第一庭    審判長法  官  陳明富
                                      法  官  方百正
                                      法  官  陳宛榆
以上正本證明與原本無異。
如不服本判決，應於送達後10日內，向本院提出上訴狀。
中    華    民    國    95    年    3     月    15    日
                                      書記官  劉企萍


司法院資訊處製作；財團法人民間司法改革基金會備份。
